臺灣高等法院刑事裁定
111年度聲字第2313號
聲  請  人  臺灣高等檢察署檢察官
受  刑  人  陳言愷


                （現於法務部矯正署臺南監獄臺南分監執行）
上列聲請人因受刑人數罪併罰有二裁判以上，聲請定其應執行之
刑（聲請案號：臺灣高等檢察署111年度執聲字第992號），本院
裁定如下：
    主  文
陳言愷犯如附表所示各罪所處之刑，應執行有期徒刑貳年陸月，
如易科罰金，以新臺幣壹仟元折算壹日。
    理  由
一、聲請意旨略以：受刑人陳言愷（下稱受刑人）因營利姦淫猥
    褻等數罪，先後經判決確定如附表，應依刑法第53條、第51
    條第5款規定，定其應執行之刑，爰依刑事訴訟法第477條第
    1項之規定聲請定應執行之刑等語。
二、按裁判確定前犯數罪者，併合處罰之；數罪併罰，有二裁判
    以上者，依第51條之規定，定其應執行之刑；數罪併罰，分
    別宣告多數有期徒刑者，於各刑中之最長期以上，各刑合併
    之刑期以下，定其刑期，但不得逾30年；犯最重本刑為5年
    以下有期徒刑以下之刑之罪，而受6月以下有期徒刑或拘役
    之宣告者，得以新臺幣1千元、2千元或3千元折算1日，易科
    罰金，刑法第50條第1項前段、第53條、第51條第5款、第41
    條第1項分別定有明文。次按法律上屬於裁量事項，尚非概
    無法律性之拘束，在法律上有其外部界限及內部界限。前者
    法律之具體規定，使法院得以具體選擇為適當裁判，此為裁
    量之外部界限。後者法院為裁量時，應考量法律之目的，法
    律秩序之理念所在，此為裁量之內部界限。法院為裁判時，
    二者均不得有所踰越。在數罪併罰而有二裁判以上，應定其
    應執行刑之案件，法院所為刑之酌定，固屬裁量事項，然對
    於法律之內、外部界限，仍均應受其拘束（最高法院91年度
    台非字第32號、92年度台非字第187號判決意旨參照）。
三、經查，受刑人因營利姦淫猥褻等案件，經法院先後判處如附
    表所示之刑，均確定在案，且附表編號2至7所示之罪，其犯
    罪時間在附表編號1所示判決確定日前所犯，而本院為本件
    最後事實審法院等情，有各刑事判決書、本院被告前案紀錄
    表可稽。檢察官據此以本院為犯罪事實最後裁判之法院，聲
    請定其應執行之刑，本院審核認聲請為正當，並審酌受刑人
    具狀陳述之意見，就附表所示各罪宣告刑，定應執行之刑如
    主文所示。
四、末按數罪併罰之案件，其各罪判決均係宣告刑，並非執行刑
    ，縱令各案中一部分犯罪之宣告刑在形式上已經執行，仍應
    依法聲請犯罪事實最後判決之法院裁定，然後再依所裁定之
    執行刑，換發指揮書併合執行，其前已執行之有期徒刑部分
    ，僅應予扣除而不能認為已執行完畢（最高法院90年度台非
    字第340號、95年度台非字第320號判決意旨參照）。本件受
    刑人所犯如附表編號1所示之罪，雖已執行完畢在案，然與
    附表編號2至7所示之罪既合於數罪併罰要件，依前揭說明，
    仍應就各罪所處之刑合併定應執行之刑，至附表編號1所示
    之罪已執行之有期徒刑，僅係就所定應執行刑執行時之折抵
    問題，併此敘明。
據上論斷，應依刑事訴訟法第477條第1項，刑法第53條、第51條
第5款、第41條第1項前段、第8項，裁定如主文。
中　　華　　民　　國　　111 　年　　8 　　月　　4 　　日
                  刑事第二十二庭審判長法　官  王美玲
                                      法　官  陳銘壎
                                      法　官  汪怡君
以上正本證明與原本無異。
如不服本裁定，應於收受送達後五日內向本院提出抗告狀。
                                      書記官  高妤瑄
中　　華　　民　　國　　111 　年　　8 　　月　　5 　　日
附表：（臺灣臺北地方檢察署，下稱臺北地檢）　
編號  1 2 3 罪名  槍砲彈藥刀械管制條例 營利姦淫猥褻（共7罪） 營利姦淫猥褻（共5罪） 宣告刑  有期徒刑3月，如易科罰金，以新臺幣1,000元折算1日。 均處有期徒刑4月，如易科罰金，以新臺幣1,000元折算1日。 均處有期徒刑3月，如易科罰金，以新臺幣1,000元折算1日。 犯罪日期  108/7/8  107/10/19起至108/6某日止 108/10初某日起至108/11/14止 107/7/14起至108/11/14止 107/7起至108/11/14止 108/10起至108/11/14止 108/6/19起至108/11/14止 108/10/11起至108/11/14止 108/11初某日起至108/11/14止 108/11/13起至108/11/14止 108/11/8起至108/11/14止 108/11/1起至108/11/14止 108/11/3起至108/11/14止  偵查機關 年度案號   臺北地檢108年度偵字第17517號 臺北地檢108年度偵字第27710號 臺北地檢108年度偵字第27710號 最後 事實審 法院  臺灣臺北地方法院 臺灣高等法院 臺灣高等法院  案號  109年度審簡字第283號 109年度上訴字3531號 109年度上訴字3531號  判決日期 109/2/27 110/1/13 110/1/13 確定 判決 法院  臺灣臺北地方法院 最高法院 最高法院  案號  109年度審簡字第283號 110年度台上字第3051號 110年度台上字第3051號  確定 日期 109/3/31 110/6/23 110/6/23 備註  臺北地檢109年度執字第2201號（已執行在案） 臺北地檢110年度執字第3216號     編號2至7部分，經本院109年度上訴字3531號判決應執行有期徒刑2年5月，如易科罰金，以新臺幣1,000元折算1日。  
編號  4 5 6 罪名   剝奪他人行動自由罪（共2罪） 傷害罪 強制罪 宣告刑  均處有期徒刑3月，如易科罰金，以新臺幣1,000元折算1日。 有期徒刑4月，如易科罰金，以新臺幣1,000元折算1日。 有期徒刑3月，如易科罰金，以新臺幣1,000元折算1日。 犯罪日期  108/3/26 108/4/20 108/4/17 108/6/13 偵查機關 年度案號  臺北地檢108年度偵字第27710號 臺北地檢108年度偵字第27710號 臺北地檢108年度偵字第27710號 最後 事實審 法院  臺灣高等法院 臺灣高等法院 臺灣高等法院  案號  109年度上訴字3531號 109年度上訴字3531號 109年度上訴字3531號  判決日期 110/1/13 110/1/13 110/1/13 確定 判決 法院 最高法院 臺灣高等法院 臺灣高等法院  案號  110年度台上字第3051號 109年度上訴字3531號 109年度上訴字3531號  確定 日期 110/6/23 110/1/13 110/1/13 備註  臺北地檢110年度執字第3216號   
編號  7 （以下空白） （以下空白） 罪名   持有刀械罪   宣告刑  有期徒刑2月，如易科罰金，以新臺幣1,000元折算1日。   犯罪日期   108/5起至108/11/14止   偵查機關 年度案號  臺北地檢108年度偵字第27710號   最後 事實審 法院 臺灣高等法院    案號 109年度上訴字3531號    判決日期 110/1/13   確定 判決 法院 臺灣高等法院    案號 109年度上訴字3531號    確定 日期 110/1/13   備註  臺北地檢110年度執字第3216號